【裁判字號】    99,簡上,206
【裁判日期】    990117
【裁判案由】    詐欺
【裁判全文】
臺灣臺南地方法院刑事判決             99年度簡上字第206號
上  訴  人
即  被  告郭香蘭
上列上訴人即被告因詐欺案件，不服本院99年度簡字第1025號中
華民國99年4月28日第一審判決（聲請簡易判決處刑案號：98年
度偵字第15275號），提起上訴，本院管轄之第二審合議庭判決
如下：
    主  文
上訴駁回。
    事實及理由
一、本件檢察官所引用之證據，被告及辯護人於本案言詞辯論終
    結前，均未爭執其證據能力，本院審酌各該證據均非違法蒐
    證取得之證據，復經本院於審判期日就上開證據依法進行調
    查、辯論，依法應有證據能力，並經本院於100年1月3日審
    理中諭知，先予敘明。
二、本院審理結果，認第一審簡易判決認事、用法及量刑均無不
    當，應予維持，並引用第一審簡易判決書及檢察官聲請簡易
    判決處刑書記載之事實、證據及理由（如附件）。
三、原審以上訴人即被告罪證明確，依刑事訴訟法第449條第1項
    前段、第454條第2項，刑法第28條、第339條第1項前後段、
    第41條第1項前段、第38條第1項第2款，刑法施行法第1條之
    1之規定，量處如原判決主文所示之刑，本院經核原判決認
    事用法，並無不合，量刑亦稱妥適。
四、上訴人即被告之上訴意旨略以：本人因糊塗，犯下詐欺罪是
    罪有應得，但因這次的教訓可能會讓我的家庭破碎。所以我
    想請求法官重審，原因是先生去逝，小孩還在讀書而本身還
    有一些要靠藥物的疾病。如心臟病、高血壓、焦慮等，而夫
    家長輩也都去逝，所以很想跟法官求情，而不是不滿法官判
    決。尤其近來身體很虛，又想跟孩子多相處才會提筆寫下這
    些原因；又我不是車手，但起訴書（即聲請簡易判決處刑書
    ）載明我是車手云云。
五、本案被告於本院審理中，雖辯稱：我不是車手。我不承認犯
    罪。「阿明」說錢領不出來，要我本人去領，所以叫我去領
    ，我就去領；我不知道。因為他要還我錢，錢在這個帳戶裡
    云云。惟均未提出相關之事證，以實其說。且於本院準備程
    序中初則承認犯罪，嗣又翻稱：不承認犯罪，我不是車手。
    但查，被告自警詢迄本院審理中均坦承有於上揭聲請簡易處
    刑書所述之時地，依綽號「阿明」之不詳姓名男子之指示，
    持其提供之提款卡至自動櫃員機提領二萬五千元，並交回給
    「阿明」九千元（另一萬六千元還被告）等情，且於警詢時
    供承綽號「阿明」之人已持其提款卡提領過二次各為十一萬
    七千元與二萬四千元得手等情。足認被告非但是人頭帳戶（
    洗錢帳戶）提款卡及密碼的提供者，甚且親自參與贓款之提
    領，無論已否領到，即除了幫助外且參與了詐欺罪構成要件
    之行為，即應認與提領成功之「阿明」有共同正犯之關係。
    且被告始終未能供明綽號「阿明」者之人，或其二人間確有
    債之關係之相關證據，竟在未辨明存款來源之情形下，即貿
    然替不明身分之「阿明」提款。據此即足認被告有參與提領
    詐欺贓款之犯罪故意。至於所謂「車手」或「人頭帳戶」等
    稱呼，或與被告所認知之觀念有所不同。仍無礙於其犯行之
    認定。此外被告上揭犯行，亦據原審引用檢察官所舉之證據
    ，論證詳實，原審理由尚無不妥，本院即不再贅述。是以，
    上訴人以上述理由提起上訴，為無理由，應予駁回。據上論
    斷，應依刑事訴訟法第455條之1第1項、第3項、第368條、
    第373條，判決如主文。
本案經檢察官宋文宏到庭執行職務。
中    華    民    國    99    年    1    月    17    日
                 刑事第三庭    審判長法  官  朱中和
                                     法  官  陳威龍
                                     法  官  黃堯讚
以上正本證明與原本無異。
不得上訴。
                                      書記官  黃秋萍
中    華    民    國   100    年    1     月    20    日

司法院資訊處製作；財團法人民間司法改革基金會備份。
